---
title: "ACTIVIDAD 6 UD 6"
output:
  pdf_document: default
  html_notebook: default
  html_document: default
---

## Actividad GLM


Carga el dataset "absentismo.csv"
```{r}
df <- read.csv("ACTIVIDAD_6_UD6_absentismo.csv")
head(df)
str(df)
summary(df)
```
# ¿Qué GLM es adecuado para hacer regresión de la variable objetivo "ausencias" ?
--> De Poisson o bien Binomial Negativa
```{r}
# - Convierte las variables género en factores. El tipo de escuela en urbana (1) y rural (2) también y programas en A,B,C,D respectivamente. Monta después una `model.matrix` sobre el dataset.
df_convert <- df
df_convert$genero <- factor(df_convert$genero, levels=1:2, labels=c('fem','masc'))
df_convert$tipoescuela <- factor(df_convert$tipoescuela, labels = c('urbana','rural'))
df_convert$programa <- factor(df_convert$programa, labels = c('A','B','C','D'))

summary(df_convert)
str(df_convert)
head(df_convert,30)

ModMat <- model.matrix(~genero+tipoescuela+programa, data=df_convert, contrasts=list(genero="contr.helmert",tipoescuela="contr.helmert",programa="contr.helmert"))
crossprod(ModMat)
```


- Calcula la media de ausencias en función de género y en función de tipo escuela, así también como el tipo de programa.
- ¿ Se pueden considerar que la media de ausencias en la urbana y la rural iguales? ¿Se puede considerar que las medias en distintos programas son iguales?
```{r}
tapply(df_convert$ausencias,df_convert$genero,mean)
tapply(df_convert$ausencias,df_convert$tipoescuela,mean)
tapply(df_convert$ausencias,df_convert$programa,mean)
# Graficamos para tener una idea de las distintas medias
library(ggplot2)
qplot(genero,ausencias,data=df_convert,geom='boxplot')
qplot(tipoescuela,ausencias,data=df_convert,geom='boxplot')
qplot(programa,ausencias,data=df_convert,geom='boxplot')
# Realizamos el contraste ANOVA
oneway.test(df_convert$ausencias ~ df_convert$genero)
# --> Las diferencias entre medias son significativas: p-valor <= 0.05
oneway.test(df_convert$ausencias ~ df_convert$tipoescuela)
# --> Las diferencias entre medias son significativas: p-valor <= 0.05
oneway.test(df_convert$ausencias ~ df_convert$programa)
# --> Las diferencias entre medias NO SON significativas: p-valor > 0.05. Por tanto las medias en los distintos programas son iguales

```

- Aplica un glm binomial negativo para analizar la relación entre ausencias y las variables
- Seleccionar el mejor modelo con stepAIC
```{r}
library(MASS)
mod_BinNeg_Max <- glm.nb(ausencias ~ ., data= df_convert)
mod_BinNeg_Min <- glm.nb(ausencias ~ 1, data= df_convert)
step <- stepAIC(mod_BinNeg_Min, direction = "forward", scope = list(upper=mod_BinNeg_Max,lower=mod_BinNeg_Min))
summary(step)
step$coefficients
confint(step)
# Puesto que el modelo binomial negativo es de la familia exponencial:
exp(cbind(coef(step),confint(step)))
exp(coef(step))
```
