---
title: "ACTIVIDAD 3 UD 3 SOLUCIONES"
output:
  pdf_document:
    latex_engine: xelatex
  html_notebook: default
  html_document: default
---
## Apartado A

```{r}
coefint <- c(110,100,115,105,104)



t.test(coefint,mu=100)
t.test(coefint,mu=100,conf.level = 0.99)


```
El intervalo de confianza es 99.59193 114.00807 y se puede considerar que la media es 100.

## Apartado B

```{r}
library(MASS)
t.test(Pulse~Sex,data=survey)
t.test(Pulse~Sex,alternative="g",data=survey)
```


La diferencia de medias entre los pulsos de ambos sexos no se puede considerar ni distinta ni mayor que cero.

## Apartado C

Realizamos un test chi cuadrado de bondad de ajuste:
```{r}
prob <- c(0.301,0.176,0.125,0.097,0.079,0.067,0.058,0.051,0.046)
freqs <- c(7, 13, 12,  9,  9, 13, 11, 10, 16)

chisq.test(freqs,p=prob)
```


No se pueden considerar iguales las distribuciones, por tanto las facturas no cumplen la Ley Benford y son potencialmente falsas.

## Apartado D

```{r}
data("PlantGrowth")
PlantGrowth
head(PlantGrowth)
attach(PlantGrowth)
str(PlantGrowth)
```
```{r}
boxplot(weight ~ group)
stripchart(weight ~ group, vertical=TRUE)
```



```{r}
par(mfrow=c(3,1))
hist(weight[group=="ctrl"])
hist(weight[group=="trt1"])
hist(weight[group=="trt2"])
```

```{r}
oneway.test(weight ~ group) #son distintos
```



```{r}
#entre las clases ctrl y trt1 njo se puede considerar que haya diferencia
PlantGrowth[group!="trt2",]
oneway.test(weight ~ group,data = PlantGrowth[group!="trt2",])
```


```{r}
#entre las clases agrupadas ctrl+trt1 enfrentadas a trt2:
M <- PlantGrowth
M[M$group=="ctrl","group"] <- "trt1"
M
```

```{r}
oneway.test(weight~group,M)
#se puede considerar que hay dos únicas clases
```





