---
title: "ACTIVIDAD 5 - UD5"
output:
  pdf_document:
    latex_engine: xelatex
  html_notebook: default
  html_document: default
---



## Problema de clasificación

Carga el dataset de cáncer de mama en Wisconsin en UCI: . Divídelo en train - 400 filas y test - fila 401 en adelante. 

**Nota: Si la url no está disponible, cargar el archivo `wisconsin_breast.csv`**
```{r}
url <- "https://archive.ics.uci.edu/ml/machine-learning-databases/breast-cancer-wisconsin/wdbc.data"
# df <- read.csv(url, header = FALSE)
# write.csv(df, 'wisconsin_breast.csv')
df <- read.csv('ACTIVIDAD_5_UD5_wisconsin_breast.csv', header = FALSE)
dim(df)
head(df)
str(df)
```
Establecemos la variable objetivo y la matriz de diseño, así como el train y test set
```{r}
X <- df[,3:32]
dim(X)
y <- as.numeric(df$V2) -1
unique(y)
# y[y=='M'] <- 1
# y[y=='B'] <- 0
head(y,20)
head(df$V2, 20)

X_train <- X[1:400,]
y_train <- y[1:400]
X_test <- X[401:569,]
y_test <- y[401:569]
```
Haz una regresión logística haciendo  selección de modelo según AIC y dando la tabla de confusión y métricas en el test:

```{r}
df_train <- df[1:400, 1:32]
# - ¿ Qué variables son más influyentes para tener cáncer de mama?
ModLog <- glm(V2 ~., data = df_train, family = binomial)
fit1   <- glm(V2~., data=df_train, family=binomial)
fit0 <- glm(V2~1, data=df_train, family=binomial)
# summary(fit0)
# NO CONVERGE!!
fit0 <- glm(V2~1, data=df_train, family=binomial)
library(MASS)
step <-stepAIC(fit0,direction="forward",scope=list(upper=fit1,lower=fit0))
# - Selecciona el modelo usando StepAIC y haz la predicción sobre el test set dando la matriz de confusión.
```

Aplica la regresión de Ridge y de Lasso, da las matrices de confusión y las métricas ¿con cuál de las tres opciones obtienes mejores resultados?

Se entienden como mejores resultados en este caso el mejor **Recall** al no querer enviar pacientes enfermos a casa.



