---
title: "ACTIVIDAD 4 - UD4"
output:
  pdf_document:
    latex_engine: xelatex
  html_notebook: default
  html_document: default
---

## Apartado A



¿ Depende el coeficiente intelectual de medidas físicas ?
Carga "iqphys.csv" y haz una regresión lineal múltiple:

- ¿ Cuál de los predictores explica algo la variabilidad del coeficiente intelctual?
- ¿ Cuál es el efecto del tamaño cerebral, después de tomar en cuenta el peso y la altura?
- Da un intervalo de confianza para los coeficientes
- ¿ Cuál es el intervalo de confianza de IQ para los valores de los predictores: 95,70,180 ?
- Siguen los residuos una distribución normal? Haz las representaciones del histograma y de de la gráfica cuantil-cuantil convenientes.
```{r}
IQPhys<-read.csv("ACTIVIDAD4_UD4_iqphys.csv")
summary(IQPhys)
head(IQPhys)
plot(IQPhys$PIQ,IQPhys$Brain)
plot(IQPhys$PIQ,IQPhys$Height)
plot(IQPhys$PIQ,IQPhys$Weight)
hist(IQPhys$PIQ,20)
# Hacer una regresion lineal multiple
regr_linMul<-lm(PIQ~Brain + Height + Weight, data = IQPhys)
regr_linMul
summary(regr_linMul)
plot(regr_linMul)
# ¿ Cuál de los predictores explica algo la variabilidad del coeficiente intelectual?
# --> El mas significativo es Brain
# ¿ Cuál es el efecto del tamaño cerebral, después de tomar en cuenta el peso y la altura?
regr_linMul_Hei<-lm(PIQ~Brain + Height, data = IQPhys)
regr_linMul_Wei<-lm(PIQ~Brain + Weight, data = IQPhys)
regr_linMul_Bra<-lm(PIQ~Brain, data = IQPhys)
summary(regr_linMul_Hei)
summary(regr_linMul_Wei)
summary(regr_linMul_Bra)
# Da un intervalo de confianza para los coeficientes
confint(regr_linMul)
confint(regr_linMul_Hei)
# ¿ Cuál es el intervalo de confianza de IQ para los valores de los predictores: 95,70,180 ?
nuevosdatos <- data.frame(Brain=c(95),Height=c(70), Weight=c(180))
prediccion<-predict.lm(regr_linMul, newdata = nuevosdatos, interval = 'confidence')
prediccion
# Siguen los residuos una distribución normal? Haz las representaciones del histograma y de la gráfica cuantil-cuantil convenientes.
hist(regr_linMul$residuals)
qqnorm(regr_linMul$residuals)
qqline(regr_linMul$residuals)
```

## Apartado B

- Carga el dataset `prostate` en el paquete `ElemStatLearn`
- Elimina la columna train
 ¿Cuál es el mejor modelo que explica la variable lpsa ?
- Da un intervalo de confianza para los coeficientes
```{r}
# install.packages("ElemStatLearn")
library(ElemStatLearn)
summary(prostate)
# Elimina la columna train
datosProstate <- prostate [,!colnames(prostate)=='train']
summary(datosProstate)
# ¿Cuál es el mejor modelo que explica la variable lpsa ?
datosProstate.lmModel <- lm(lpsa ~ lcavol + lweight + age + lbph + svi + lcp + gleason + pgg45, data=datosProstate)
summary(datosProstate.lmModel)
datosProstate.Mod <- lm(lpsa ~ lcavol + lweight + svi + age + lbph, data=datosProstate)
summary(datosProstate.Mod)

stepAIC(datosProstate.lmModel,direction="backward")
# --> Segun AIC: 
datosProstate_BestMod <- lm(formula = lpsa ~ lcavol + lweight + age + lbph + svi, data = datosProstate)
summary(datosProstate_BestMod)
# Da un intervalo de confianza para los coeficientes
confint(datosProstate_BestMod)
```

