---
title: "UD2 N04"
output:
  pdf_document: default
  html_notebook: default
  html_document: default
---

# Análisis exploratorio de datos climáticos

Realizamos un estudio gráfico de la evolución de la temperatura global desde 1850.
Queremos saber:

- Si ha habido un aumento significativo de la misma.
- Si se producen más anomalías que antes térmicamente.
- Sacar ideas y descriptores a partir de la información proporcionada.

Los datos son de las temperaturas globales y están descritos como:

Global Land and Ocean-and-Land Temperatures (GlobalTemperatures.csv):

- Date: starts in 1750 for average land temperature and 1850 for max and min land temperatures and global ocean and land temperatures
- LandAverageTemperature: global average land temperature in celsius
- LandAverageTemperatureUncertainty: the 95% confidence interval around the average
- LandMaxTemperature: global average maximum land temperature in celsius
- LandMaxTemperatureUncertainty: the 95% confidence interval around the maximum land temperature
- LandMinTemperature: global average minimum land temperature in celsius
- LandMinTemperatureUncertainty: the 95% confidence interval around the minimum land temperature
- LandAndOceanAverageTemperature: global average land and ocean temperature in celsius
- LandAndOceanAverageTemperatureUncertainty: the 95% confidence interval around the global average land and ocean temperature


Al haber muchos datos que se empiezan a recoger a partir de 1850, la exploración se hará desde esa fecha.

```{r}
df <- read.csv("GlobalTemperatures.csv")
head(df)
str(df)
```


Procesamos los datos seleccionando las fechas desde 1850, que no tienen valores faltantes.

```{r}


# eliminamos los valores faltantes
df <- na.omit(df)

# damos formato de fecha a la columna dt (Date)
df$dt <- as.Date(df$dt,"%Y-%m-%d")

# creamos una columna con información de mes y otra con información de año 
df$Month<-as.numeric(format(df$dt,"%m"))
df$Month.String<-format(df$dt,"%B")
df$Year<-as.numeric(format(df$dt,"%Y"))

head(df, 20)
str(df)
```

Representamos las temperaturas medias por mes desde 1850. Se puede observar claramente que si bien la temperatura de la tierra se mantiene en una subida suave, la de la tierra y océano tiene una subida más pronunciada en el tiempo.

```{r}
library(ggplot2)
library(dplyr)
#tierra
ggplot(df,aes(x=dt,y=LandAverageTemperature,colour=reorder(Month.String,-LandAverageTemperature,mean)))+
  geom_point()+
  geom_smooth(method="loess")+
  labs(title="Temperatura media de la tierra por mes",
       x="Año",
       y="Temperatura media de la tierra",
       colour="Mes")

#tierra y océano
ggplot(df,aes(x=dt,y=LandAndOceanAverageTemperature,colour=reorder(Month.String,-LandAndOceanAverageTemperature,mean)))+
  geom_point()+
  geom_smooth(method="loess")+
  labs(title="Temperatura media de la tierra y océano por mes",
       x="Año",
       y="Temperatura media de la tierra y océano",
       colour="Mes")
```

Representamos la temperatura máxima menos la mínima en este intervalo de tiempo para la tierra. No se aprecia una diferencia ó evolución en la diferencia de temperatura máxima y mínima creciente por año. Si lo hacemos por cuatrimestre tampoco se observa una evolución en ninguna de las estaciones. 

Observamos que tanto la máxima como la mínima temperatura por año han aumentado casi 3º C desde 1850. 

```{r}
df$MaxMinLandDifference <- df$LandMaxTemperature - df$LandMinTemperature
df$Quarter <- quarters(df$dt)

#gráfica de las máximas por año
df %>% 
  filter(Year>1850) %>%
  group_by(Year) %>% 
  summarise(MaxTemp = mean(LandMaxTemperature)) -> MaxByYear

df %>% 
  filter(Year>1850) %>%
  group_by(Year) %>% 
  summarise(MinTemp = mean(LandMinTemperature)) -> MinByYear

qplot(Year, MaxTemp, data=MaxByYear, main="Máxima en tierra por año desde 1850",geom=c("point","smooth"))+ aes(colour = MaxTemp) + scale_color_gradient(low="blue", high="red")

qplot(Year, MinTemp, data=MinByYear, main="Mínima  en tierra por año desde 1850",geom=c("point","smooth"))+ aes(colour = MinTemp) + scale_color_gradient(low="blue", high="red")



#gráfica por año
ggplot(df,aes(x=dt,y=MaxMinLandDifference))+
  geom_point()+
  geom_smooth(method="loess")+
  labs(title="Diferencia entre temperatura máxima y mínima en tierra",
       x="Año",
       y="Difernecia entre máxima y mínima en tierra")

#gráfica con la evolución cuatrimestral
ggplot(df,aes(x=dt,y=MaxMinLandDifference,colour=reorder(Quarter,-MaxMinLandDifference,mean)))+
  geom_point()+
  geom_smooth(method="loess")+
  labs(title="Diferencia entre temperatura máxima y mínima en tierra por cuatrimestre",
       x="Año",
       y="Diferencia entre máxima y mínima en tierra",
       colour="Cuatrimestre")
```
Evolución de la incertidumbre sobre la temperatura. Se ve que las medidas han evolucionado mucho.

```{r}
ggplot(df,aes(x=dt,y=LandAndOceanAverageTemperatureUncertainty))+
  geom_point(shape=1)+
  geom_smooth(method="loess")+
  labs(title="Media de la incertidumbre en temperatura de tierra y océano a lo largo del tiempo",
       x="Año",
       y="Incertidumbre de temperatura media")

```

Vemos la distribución de la temperatura de tierra y océano a lo largo del año. Casi todos los meses tienen las mismas anomalías ó valores atípicos hacia arriba y hacia abajo.

```{r}
df %>% group_by(Month) %>% 
  summarise(AverageTemp = mean(LandAndOceanAverageTemperature)) -> MonthTemp

MonthTemp

df$MonthFactor <- as.factor(df$Month)

qplot(x =  MonthFactor, y = LandAndOceanAverageTemperature, data = df) +
  ggtitle("Gráfico de caja de la temperatura media por mes")+geom_boxplot(fill="blue1")

```

Temperaturas medias según mes en años señalados

```{r}

df_sel <- subset(df,Year %in% c(1850,1900,1950,1975,1995,2004))
head(df_sel)
ggplot(df_sel, aes(x=(Month), y=LandAndOceanAverageTemperature, color=as.factor(Year))) +
  geom_smooth(se=FALSE,fill=NA, size=2) +
  theme_light(base_size=14) +
  xlab("Mes")+
  ylab("LandAndOceanAverageTemperature") +
  scale_color_discrete("") +
  ggtitle("Temperatura media en tierra y océano por mes en años seleccionados") 
```



