---
title: "UD2 N01"
output:
  html_document: default
  html_notebook: default
  pdf_document: default
---

# Tipos de gráficas básicas y variantes en `ggplot`

## Scatterplots
Pintamos una gráfica de dispersión de las variables distancia de frenada y velocidad de cars. Se observa que mayor velocidad implica mayor distancia de frenada en general.
```{r}
data(cars)
help(cars)
head(cars)
plot(cars)
```
Cargamos la librería ggplot para ver cómo mejora los dibujos básicos que tiene integrados R. Hay que instalarla antes de cargarla con el comando comentado
```{r}
# install.packages("ggplot2")
library(ggplot2)
ggplot(cars, aes(x=speed, y=dist)) + #carga los datos y establece las variables
    geom_point(shape=1)      # usa círculos huecos

ggplot(cars, aes(x=speed, y=dist)) +
    geom_point(shape=1) +    #  usa círculos huecos
    geom_smooth(method=lm)   # añade recta de regresión con intervalo de confianza 95% 

ggplot(cars, aes(x=speed, y=dist)) +
    geom_point(shape=1) +    # usa círculos huecos
    geom_smooth(method=lm, se=FALSE)  # añade recta de regresión sin región de confianza

ggplot(cars, aes(x=speed, y=dist)) +
    geom_point(shape=1) +   # usa círculos huecos
    geom_smooth()           # añade una curva suavizada sobre los datos y su región de confianza
```
Más gráficos de dispersión

```{r}
#cargamos datos
data(diamonds)
head(diamonds)
str(diamonds)

ggplot(diamonds, aes(x = carat, y = price)) + geom_point()

#se puede usar un shape específico para los puntos
ggplot(diamonds, aes(x = carat, y = price)) + geom_point(shape = 25, size = 1)
#se puede pintar en función de un factor
ggplot(diamonds, aes(x = carat, y = price, colour = cut)) + geom_point(size = 1.5)
#incluso se puede representar en una escala de grises en función del valor de un atributo contínuo
easy <- ggplot(diamonds, aes(x = carat, y = price))
easy + geom_point(alpha = 0.1)
easy + geom_point(alpha = 0.05)

#se puede hacer un scatterplot con bins en rectángulos coloreados en funciónd e una variable
bin <- ggplot(diamonds, aes(x = carat, y = price))
bin + stat_bin2d()
```

## Histogramas

Cargamos el dataset de vehículos y consumos. Pintamos un histogama de sus consumos en autovía.
```{r}
data(mpg)
help(mpg)
head(mpg)
hist(mpg$hwy)
```
Representaciones en ggpllot de histogramas con opciones de curva de densidad y establecimiento del número de barras en las que se parte la representación.

```{r}
ggplot(mpg, aes(x=hwy)) + geom_histogram(binwidth=3) #establece el ancho de cada partición

ggplot(mpg, aes(x=hwy)) + geom_histogram(bins=30) # establece el número de particiones

ggplot(mpg, aes(x=hwy)) +
    geom_histogram(binwidth=.5, colour="black", fill="white") #opciones de color

# pinta una curva de densidad
ggplot(mpg, aes(x=hwy)) + geom_density(fill="red")

# histograma con curva de densidad
ggplot(mpg, aes(x=hwy)) + 
    geom_histogram(aes(y=..density..),      
                   binwidth=2,
                   colour="black", fill="blue") +
    geom_density(alpha=.2, fill="red")  #rellenado de la curva de densidad en rojo suave
```


También se pueden representar histogramas en los que se divida la variable respecto a varias categorías. Para ello vamos a seleccionar dos manufacturadores, audi y volkswagen
```{r}
mpg_subset <- mpg[mpg$manufacturer=="audi" | mpg$manufacturer=="volkswagen" , ]
str(mpg_subset)
```

```{r}
# histogramas superpuestos
ggplot(mpg_subset, aes(x=hwy, fill=manufacturer)) +
    geom_histogram(binwidth=2, alpha=.5, position="identity")

# histogramas intercalados
ggplot(mpg_subset, aes(x=hwy, fill=manufacturer)) +
    geom_histogram(binwidth=2, position="dodge")

# curvas de densidad
ggplot(mpg_subset, aes(x=hwy, fill=manufacturer)) + geom_density()

# curvas de densidad con rellenado transparente
ggplot(mpg_subset, aes(x=hwy, fill=manufacturer)) + geom_density(alpha=.3)
```
Más histogramas y opciones
```{r}



#histogramas más sofisticados
set.seed(6298)
diamonds_small <- diamonds[sample(nrow(diamonds), 1000), ]
ggplot(diamonds_small, aes(x = price)) + geom_histogram()
ggplot(diamonds_small, aes(x = price)) + geom_histogram(binwidth = 1000)

#polinomios de frecuencias con colores en función de un factor
ggplot(diamonds_small, aes(price, ..density.., colour = cut)) + geom_freqpoly(binwidth = 1000)

#más opciones, histogramas solapados con distintos colores en función de un factor
hist_cut <- ggplot(diamonds_small, aes(x = price, fill = cut))
hist_cut + geom_histogram(binwidth = 1000)

#gráficos de densidad con diferentes factores marcando colores
ggplot(diamonds_small, aes(price, fill = cut)) + geom_density(alpha = 0.2)
```

## Gráficos de barras

Cargamos un dataset de propinas para observar su distribución

```{r}
# install.packages("reshape2")
library(reshape2)
data(tips)
help(tips)
head(tips)
```

```{r}
# gráfico de barras básico de factura total respecto a hora del día
# se consume más en el almuerzo que en la cena
ggplot(data=tips, aes(x=time, y=total_bill)) +
    geom_bar(stat="identity")

# pintamos la anterior gráfica de barras según la categoría fumador
ggplot(data=tips, aes(x=time, y=total_bill, fill=smoker)) +
    geom_bar(stat="identity")

```

Se puede observar que el viernes es cuando cada mesa paga más en media.
```{r}
#cuenta de clientes por día
ggplot(data=tips, aes(x=day)) +
    geom_bar(stat="count") 

#cuenta de media de  facturas por día
ggplot(data=tips, aes(x=day, y=total_bill)) +
    geom_bar(stat = "summary", fun.y = "mean") 
```

## Gráficos de factor con barras de error

Son gráficos parecidos a los de barras pero con líneas que unen puntos. Cargamos un dataset de crecimiento de dientes en cerdos guineanos.

```{r}
data(ToothGrowth)
help("ToothGrowth")
head(ToothGrowth)
tg <- ToothGrowth
```
Realizamos un sumario de las variables que nos permite realizar representaciones con márgenes de confianza:
```{r}
# install.packages("Rmisc")
library(Rmisc)
tgc <- summarySE(tg, measurevar="len", groupvars=c("supp","dose"))
tgc
```

Hacemos gráficas de factor. Podemos observar la diferencia de aplicar al cerdo un supemento u otro. Las barras verticales son intervalos de confianza al 95% de los valores de longitud del diente según la cantidad de dosis aportada en cada suplemeneto.

```{r}
# factor plot con error bars
ggplot(tgc, aes(x=dose, y=len, colour=supp)) + 
    geom_errorbar(aes(ymin=len-se, ymax=len+se), width=.1) +
    geom_line() +
    geom_point()

# observamos cómo quedaría esta gráfica según propinas por día 
ggplot(tips, aes(x=day, y=tip, colour="red")) + 
    geom_line() +
    geom_point()
```
## Gráficos de caja ó *boxplot*

```{r}
p <- ggplot(diamonds, aes(cut, price))
p + geom_boxplot()

#propina en función de día
#el domingo pagan más en media pero el sábado hay más gente optimista con propinas altas
ggplot(tips, aes(day, tip)) +  geom_boxplot() + coord_flip()
```


