---
title: "UD3 N00"
output:
  pdf_document:
    latex_engine: xelatex
  html_notebook: default
  html_document: default
---

# Estadísticos descriptivos

Los estadísticos descriptivos funciones que se toman de una muestra de una población que se puede aproximar por una distribución probabilística concreta.

Hay infinidad de estadísticos posibles, los fundamentales son:

- **Media muestral:** es un estimado de la esperanza matemática.
- **Varianza y desviación típica muestrales:** aproximan la varianza y la desviación típica.
- **Cuantil muestral:** aproximan a los cuantiles.
- **Mediana muestral:** es el cuantil muestral 0.5 que deja la mitad de los valores por encima y la mitad por debajo.
- **Rango muestral:** indican el rango de valores de la muestra, concretamente el máximo muestral  y el mínimo muestral.
- **Covarianza muestral:** se toma ente dos variables y es un indicador de la cantidad de variación de una variable que queda explicada por la otra.
- **Correlación muestral:** indica la correlación entre dos vectores, que es la cantidad de dependencia de ambos normalizado al intervalo [-1, 1], donde -1 es una relación inversamente proporcional perfecta y 1 una relación directamente proporcional perfecta.
- **Curtosis y sesgo muestrales:** la curtosis indica cómo de homogénea es la distribución de los datos y el sesgo si están acumulados a alguno de los extremos superior ó inferior.
  

```{r}
x<-c(1,2,3,4,5)
y<-c(1,3,3,1,5)
z<-c(1,3,3,4,4)
mean(x)
var(x)
median(x)
mean(y)
median(y)
sum(x)
max(x)
min(x)
range(x)

cov(x,y)
cor(x,y)
sort(x)
sort(y)
rank(x)

order(y,decreasing=TRUE)

quantile(x)
quantile(x,c(0.1,0.5,0.9))

cumsum(y)
cumprod(y)
cummax(x)
cummin(x)
pmax(x,y,z)
pmin(x,y,z)

#para hacer estos descriptores en las columnas numéricas de un dataframe usamos sapply
data("USArrests")
head(USArrests)
sapply(USArrests,mean)
sapply(USArrests,quantile)
str(USArrests)
```



### Actividad de refuerzo
###---------------

Tiramos un dado una serie de veces con los siguientes resultados:
`dados<-c(1,2,5,3,6,4,2,1,2,4,1,5,3,2,4,1,6,2,3,1,6,2,4,2,1)`
- Calcula su tabla de frecuencias absolutas y relativas usando table y length
- Dibuja un barplot usando table, ¿crees que el dado está equilibrado?
- Calcula las medidas de centralización: media, mediana, quantiles y de dispersión: varianza,
desviación típica, coeficiente de variación de pearson, rango, rango intercuartílico.
- Calcula medidas de forma: asimetría, curtosis (library(fBasics))

### SOLUCIÓN:

```{r Mi solucion}
dados<-c(1,2,5,3,6,4,2,1,2,4,1,5,3,2,4,1,6,2,3,1,6,2,4,2,1)
# Calcula su tabla de frecuencias absolutas y relativas usando table y length
FreAbs <- table(dados)
FreRel <- table(dados)/length(dados)
FreRel2 <- prop.table(FreAbs)
FreAbs; FreRel; FreRel2;
# Dibuja un barplot usando table, ¿crees que el dado está equilibrado?
barplot(table(dados))
# Calcula las medidas de centralización: media, mediana, quantiles 
summary(dados)
MediaX<-mean(dados)
Quanti<-quantile(dados)
MedDad<-quantile(dados,0.5)
MediaX;MedDad;Quanti;
#dispersión: varianza, desviación típica, coeficiente de variación de pearson, rango, rango intercuartílico.
Varian<-var(dados)
DesTip<-stdev(dados)
VarPea<-DesTip/MediaX
RanDad<-range(dados)
RangoX<-RanDad[2]-RanDad[1]
RaInQu<-quantile(dados,0.75)-quantile(dados,0.25)
Varian;DesTip;VarPea;RangoX;RaInQu;
#Calcula medidas de forma: asimetría, curtosis (library(fBasics))
library(fBasics)
skewness(dados)
kurtosis(dados)
```

```{r Solucion Dada}
dados<-c(1,2,5,3,6,4,2,1,2,4,1,5,3,2,4,1,6,2,3,1,6,2,4,2,1)
table(dados)

table(dados)/length(dados)


barplot(table(dados))

mean(dados)
quantile(dados)
var(dados)
sd(dados)
sd(dados)/mean(dados)
range(dados)
quantile(dados,.75)-quantile(dados,.25)
# install.packages("fBasics")

library(fBasics)
skewness(dados)
kurtosis(dados)
```


