---
title: "UD3 N04"
output:
  pdf_document: default
  html_notebook: default
  html_document: default
---

# Contrastes no parámetricos
 

## Test de independencia para variables categóricas

Es un test que indica si dos variables extraídas en una muestra pareada (de los mismos experimentos), son independientes o no. Entendemos ser independiente como que el resultado de una variable no influye en el valor de la otra. Como ejemplo: queremos ver si el peso es independiente de la altura en un ser humano.

En este caso vemos si la variable "fumar" es independiente de "hacer ejercicio", concluimos que son independientes ya que la H1 es ser dependiente y el p-valor es mayor que 0.05
```{r}
library(MASS)  
head(survey)
tbl <- table(survey$Smoke, survey$Exer) 
tbl                 #tabla de contingencia
chisq.test(tbl)  #H1: son dependientes
```



## Test bondad de ajuste entre histogramas de variables categóricas

Vemos si se puede considerar que una muestra de una variable categórica se ajusta a una distribución ideal, H1 significa que le ajuste no es adecuado. En este caso lo es
```{r}
x <- rbinom(500,4,0.7)
y <- rbinom(500,4,0.6)
par(mfrow=c(1,2))
barplot(table(x) / sum(table(x)))
barplot(table(y) / sum(table(y)))

chisq.test(table(x),table(y))
```
Más ejemplos:

```{r}
x <- c(89,37,30,28,2)
p <- c(40,20,20,15,5)
chisq.test(x,p)
chisq.test(x,5*x)
```



## Test de independencia para variables contínuas

### Mann-Whitney distribuciones contínuas e independientes
```{r}
library(MASS)
data("mtcars")
head(mtcars)
mtcars$mpg #gasto
mtcars$am #automático o manual
#automático y manual son independientes
wilcox.test(mpg ~ am, data=mtcars) 
# son distribuciones diferentes
kruskal.test(mpg ~ am, data=mtcars)
```


Vemos si ambas categorías son normales, esto es necesario para el test de Mann-Whitney
```{r}
par(mfrow=c(1,2))
qqnorm(mtcars$mpg[mtcars$am==0])
qqline(mtcars$mpg[mtcars$am==0])
qqnorm(mtcars$mpg[mtcars$am==1])
qqline(mtcars$mpg[mtcars$am==1])
```




## Wilcoxon Signed-Rank Test
No requiere normalidad, sirve para determinar si dos muestras de poblaciones dependientes han sido extraídas de la misma población
```{r}

head(immer)
wilcox.test(immer$Y1, immer$Y2, paired=TRUE)
```

