---
title: "UD3 N03"
output:
  pdf_document:
    latex_engine: xelatex
  html_notebook: default
  html_document: default
---
# Intervalos de confianza y contrastes de hipótesis

## Distribuciones fundamentales para crear intervalos de confianza:
Normal-> rnorm, dnorm, pnorm, qnorm
X^2-> rchisq, dchisq, pchisq, qchisq
t-Student ->rt, dt, pt, qt
F-Snedecor -> rf, df, pf, q

Cargamos datos de longitud de lagartos
```{r}
lizard <- c(6.2, 6.6, 7.1, 7.4, 7.6, 7.9,
            8, 8.3, 8.4, 8.5, 8.6,
           + 8.8, 8.8, 9.1, 9.2, 
           9.4, 9.4, 9.7, 9.9, 10.2, 10.4, 10.8,
           + 11.3, 11.9)
hist(lizard)
```


el siguiente comando nos da un intervalo de confianza al 95
```{r}
t.test(lizard)
```


Además, está realizando el contraste de hipótesis de si la media de los lagartos es 0, esto es:

- Hipótesis nula: mu=0
- Hipótesis alternativa: mu<>0

```{r}
t.test(lizard, conf.level = 0.9) #modificamos nivel de confianza a 0.9
```

Como el p-valor es menor que 0.05, se concluye rechazar la hipótesis nula H0

Si queremos centrarnos en el test de hipótesis podemos hacerlo bilateral ó unilateral, esto es, con igualdad ó desigualdades > ó < en la hipótesis nula

```{r}
t.test(lizard, mu=8.4,conf.level = 0.9) #bilateral con 8.4 90% y H1: mu!=8.4
t.test(lizard, mu=8.4,alternative = "g" ,conf.level = 0.9) #unilateral H1: mu>8.4
t.test(lizard, mu=8.4,alternative = "l" ,conf.level = 0.9) #unilateral H1: mu<8.4
```
En este casos los p-valores son mayores que 0.05 por lo tanto no podríamos considerar que la media sea distinta de 8.4 ni mayor ni menor. 

Vemos los atributos del  `t.test`
```{r}
a <- t.test(lizard, mu=8.4,conf.level = 0.9) 
a$conf.int
a$p.value
a$statistic
```


## Intervalo de confianza para proporciones:

Vemos si podemos considerar que hay la misma proporción de hombres que de mujeres en una encuesta
```{r}
library(MASS)   
help(survey)
head(survey)
gender.response <- na.omit(survey$Sex) 
gender.response
n <- length(gender.response)    
k <- sum(gender.response == "Female") 
k
n
prop.test(k, n) 
```



Intervalo de confianza para la proporción de hombres:


```{r}
prop.test(k,n)$conf.int
```

Contraste de hipótesis para la diferencia de medias de dos muestras normales
- H0: mu_x - mu_y >= 0
- H1: mu_x-mu_y < 0

```{r}
x <- rnorm(200,3,2)
y <- rnorm(200,4,1)
t.test(x,y,alternative = "l")
```



Para hacer los contrastes de manera rigurosa debemos asegurarnos que la distribución se aproxima por una Normal. Para ello tenemos los siguientes contrastes.

En este primer caso generamos datos de una exponencial y observamos mediante el contraste shapiro que el pvalor dictamina que no es normal, a su vez vemos en un qqplot que los puntos no están sobre la línea, esto significa que los cuantiles no están distribuídos como en una normal.

```{r}
muestra <- rexp(500,10)
plot(density(muestra))
shapiro.test(muestra)
qqnorm(muestra)
qqline(muestra)
```
En este segundo caso, observamos un pvalor que indica que es normal y una adecuación a la línea buena:

```{r}
muestra <- rnorm(4999,4,2)
plot(density(muestra))
shapiro.test(muestra)
qqnorm(muestra)
qqline(muestra)
```


Estos tests y qqplots permiten saber si dos muestras distintas proceden de una misma distribución, vemos que no se ajustan:
```{r}
muestra2 <- runif(500,0,200)
ks.test(muestra,muestra2)
qqplot(muestra,muestra2)
qqline(muestra)
```



Para saber si dos muestras proceden de una población en la que se puede suponer la igualdad de varianzas (las desviaciones cuadráticas respecto a la media son iguales):
```{r}
x <- rnorm(100,3,1)
y <- rnorm(100,8,1.2)

var.test(x,y)
```




