---
title: "UD3 N01"
output:
  html_document: default
  html_notebook: default
  pdf_document:
    latex_engine: xelatex
---

# Distribuciones de probabilidad en R

Las distribuciones en R tienen las funciones descritas en los apuntes seguidas del nombre en su sintaxis.
A cada nombre de función dado por R se le agrega un prefijo:

- "d": para la función de densidad (pdf en variable contínua) ó función de masa de probabilidad (pmf en variable discreta)
- "p": para la función de distribución acumulada (cdf)
- "q": para la función de cuantiles (qf)
- "r": para generar número aleatorios acorde a la ley correspondiente

Denotaremos las distribuciones por X.

## Distribución de Bernouilli

Tomalos valores 0 (fracaso) y 1 (éxito). La probabilidad de éxito P(X=1) es igual que el parámetro `p` de la distribución. 

Se denota como `Bernouilli(p)`

```{r}
#Distribución de Bernouilli

# Calculamos la P(X=1) de una Bernoulli(0.7)
dbinom(1, 1,0.7)
# Calculamos la P(X=0) de una Bernoulli(0.7)
dbinom(0, 1,0.7)
# Calculamos la func. de distribución acumulada de una Bernoulli(0.7)
pbinom(0, 1,0.7)
pbinom(1, 1,0.7)
# para la función cuantil o percentil
qbinom(0,1, 0.7)
qbinom(1,1, 0.7)
qbinom(0.3,1, 0.7)
qbinom(0.31,1, 0.7)
qbinom(0.5,1, 0.7)
# para generar valores
rbinom(10,1, 0.7)
rbinom(1,1, 0.7)
rbinom(5,1, 0.7)
```

## Distribución binomial

Se denota por `Binomial(n, p)` donde `n` es el número de experimentos y `p` la probabilidad de éxito

```{r}
# x, q: Vector de cuantiles.
# p: Vector de probabilidades.
# n: Número de observaciones
# size: Números de ensayos(debe ser cero o más).
# prob: Probabilidad de éxito en cada ensayo.
# log, log.p: Parámetro booleano, si es TRUE, las probabilidades p se ofrecen como log(p).
# lower.tail: Parámetro booleano, si es TRUE (por defecto), las probabilidades son P[X ≤ x], de lo
# contrario, P[X > x].

# Calculamos la P(X=3) de una Binomial(10,0.5)
dbinom(3, 10, 0.5)
# Calculamos la P(X=6) de una Binomial(10,0.5)
dbinom(6, 10, 0.5)
# Calculamos la P(X=2,1,0) de una Binomial(10,0.5)
dbinom(c(2, 1, 0), 10, 0.5)
# Calculamos la P(X<=2) de una Binomial(10,0.5)
sum(dbinom(c(0, 1, 2), 10, 0.5))
# Que coincide con la funci´on pbinom
# Calculamos la P(X>2) de una Binomial(10,0.5)
pbinom(2,10,0.5, lower.tail=F)
pbinom(2,10,0.5)
pbinom(10,10,0.5)

# Los valores de X que tiene una probabilidad de ocurrir en torno al 90\%
qbinom(c(0.90), 10, 0.5)

# Los valores de X que tiene una probabilidad de ocurrir en torno al 95\%
qbinom(c(0.95), 10, 0.5)
# 2 n´umeros aleatorios de una binomial
rbinom(2,10,0.5)
# 9 n´umeros aleatorios de una binomial
rbinom(9,10,0.5)

# dev.off()
hist(rbinom(500,10,0.6))
```

### Actividad de refuerzo
###-----------------
Supongamos que la probabilidad de tener una unidad defectuosa en una línea de ensamblaje es de 0.05. 

- Si el conjunto de unidades terminadas constituye un conjunto de ensayos independientes: ¿cuál es la probabilidad de que entre diez unidades dos se encuentren defectuosas?
- ¿y de que a lo sumo dos se encuentren defectuosas?
- ¿cual es la probabilidad de que por lo menos una se encuentre defectuosa?
- Se quiere saber una acotación de cuántas unidades defectuosas hay en el 99% de los casos, 
cuánto es este máximo?
- Si se toman 10000 unidades, cuál es el valor esperado de unidades defectuosas?
```{r}
#Supongamos que la probabilidad de tener una unidad defectuosa en una línea de ensamblaje es de 0.05. 
# Si el conjunto de unidades terminadas constituye un conjunto de ensayos independientes: ¿cuál es la probabilidad de que entre diez unidades dos se encuentren defectuosas?
dbinom(2, 10, 0.05)
# ¿y de que a lo sumo dos se encuentren defectuosas?
pbinom(2,10,0.05)
# - ¿cual es la probabilidad de que por lo menos una se encuentre defectuosa?
1-pbinom(0,10,0.05)
#Se quiere saber una acotación de cuántas unidades defectuosas hay en el 99% de los casos, cuánto es este máximo?
qbinom(0.99,10,0.05)
#- Si se toman 10000 unidades, cuál es el valor esperado de unidades defectuosas?
10000*0.05
```

### SOLUCIÓN:
```{r}
#   ¿cuál es la probabilidad de que entre diez unidades dos se encuentren defectuosas?
dbinom(2,10,0.05)
# - ¿y de que a lo sumo dos se encuentren defectuosas?
dbinom(1,10,0.05)
pbinom(2,10,0.05)
1-pbinom(2,10,0.05)
# - ¿cual es la probabilidad de que por lo menos una se encuentre defectuosa?
1-pbinom(0,10,0.05)
# - Se quiere saber una acotación de cuántas unidades defectuosas hay en el 99% de los casos, 
# cuánto es este máximo?
qbinom(0.99,10,0.05)
# - Si se toman 10000 unidades, cuál es el valor esperado de unidades defectuosas?
10000*0.05
mean(rbinom(20000,10000,0.05))
```

## Distribución de Poisson

Se denota por `Po($\lambda$)` donde $\lambda$ es la tasa de ocurrencia en el intervalo de tiempo fijado de la variable.
```{r}
# dpois(x, lambda, log = F); Devuelve resultados de la funci´on de densidad.
# ppois(q, lambda, lower.tail = T, log.p = F); Devuelve resultados de la funci´on de distribuci´on acumulada.
# qpois(p, lambda, lower.tail = T, log.p = F); Devuelve resultados de los cuantiles de la Poisson.
# rpois(n, lambda); Devuelve un vector de valores binomiales aleatorios.
# Con:
#   x: Vector de cuantiles (Valores enteros positivos).
#   q: Vector de cuantiles.
#   p: Vector de probabilidades.
#   n: N´umeros de valores aleatorios a devolver.
#   prob: Probabilidad de ´exito en cada ensayo.
#   lambda: Vector de medias (valor no negativo).
#   log, log.p: Par´ametro booleano, si es TRUE, las probabilidades p se ofrecen como log(p).
#   lower.tail: Par´ametro booleano, si es TRUE (por defecto), las probabilidades son P [X ≤ x], de lo
# contrario, P [X > x]

# Calcular la P(X = 1) de una Poisson(3)
dpois(1, 3)
dpois(c(1,8), 3)
# Calcular la P(X <= 3) de una Poisson(3)
ppois(3,3)
# Calcular la P(X > 3) de una Poisson(3)
ppois(3, 3, lower.tail=F)
# Calcular el valor de la variable aleatoria X, dada la probabilidad 0.985
qpois(0.985, 3)


hist(rpois(300,5))
hist(rpois(300,3))
hist(rpois(300,3))
```



### Actividad de refuerzo
###-----------------
Una empresa electrónica observa que el número de componentes que fallan antes de cumplir 100 horas de funcionamiento es una variable aleatoria de Poisson. 
Si el número promedio de estos fallos es ocho,

- ¿cuál es la probabilidad de que falle un componente en 25 horas?
- ¿y de que fallen no más de dos componentes en 50 horas?
ppois(2,4)
- ¿cuál es la probabilidad de que fallen por lo menos diez en 125 horas?
- ¿cuántas horas habría que garantizar al cliente que duran para que en un 90% de los casos se cumpla?
### SOLUCIÓN:
```{r}
# ¿cuál es la probabilidad de que falle un componente en 25 horas?
dpois(1,2)
# ¿y de que fallen no más de dos componentes en 50 horas?
ppois(2,4)
# ¿cuál es la probabilidad de que fallen por lo menos diez en 125 horas?
ppois(9.9,10,lower.tail = T)
# ¿cuántas horas habría que garantizar al cliente que duran para que en un 90% de los casos se cumpla?
# 
qexp(0.9,8/100)
```

## Distribución Normal

Se denota por `N($\mu$, $\sigma$)` donde $\mu$ es la media y $\sigma$ es la desviación típica (raíz cuadrada de la varianza) de la distribución.

```{r}
# dnorm(x, mean = 0, sd = 1, log = F); Devuelve resultados de la funci´on de densidad.
# pnorm(q, mean = 0, sd = 1, lower.tail = T, log.p = F); Devuelve resultados de la funci´on de distribuci´on
# acumulada.
# qnorm(p, mean = 0, sd = 1, lower.tail = T, log.p = F); Devuelve resultados de los cuantiles de la
# Normal.
# rnorm(n, mean = 0, sd = 1); Devuelve un vector de valores normales aleatorios.
# Con:
#   x, q: Vector de cuantiles.
# p: Vector de probabilidades.
# n: N´umeros de observaciones.
# mean: Vector de medias. Por defecto, su valor es 0.
# sd: Vector de desviaci´on est´andar. Por defecto, su valor es 1.
# log, log.p: Par´ametro booleano, si es TRUE, las probabilidades p son devueltas como log (p).
# lower.tail: Par´ametro booleano, si es TRUE (por defecto), las probabilidades son P [X ≤ x], de lo
# contrario, P [X > x].

# Calcular la P(Z>1) de una N(0,1)
pnorm(1, mean = 0, sd = 1, lower.tail = F)
# Calcular la P(-2<Z<2) de una N(0,1)
pnorm(c(2), mean = 0, sd = 1) - pnorm(c(-2), mean = 0, sd = 1)
# Calcular la P(0<Z<1.96) de una N(0,1)
pnorm(1.96, mean = 0, sd = 1) - pnorm(0, mean = 0, sd = 1)
# Calcular la P(Z<=z)=0,5793 de una N(0,1)
qnorm(0.5793, mean = 0, sd = 1)
# Calcular la P(Z>150) de una Normal de media 125 y la desviaci´on est´andar 50.
pnorm(150, mean = 125, sd = 50, lower.tail = F)

hist(rnorm(5000,3,2))
```
## Distribución Exponencial

Se denota por `Exponencial($\lambda$)` donde $\lambda$ indica la misma tasa de la Poisson entre los eventos cuyos tiempos intermedios mide la distribución.

Trabajamos con `Exponencial(2)` simulando que sea la duración de una máquina funcionando hasta su avería
```{r}
#los valores negativos tienen densidad 0
dexp(-4, 2)
#los valores positivos tienen densidades decrecientes
dexp(1, 2)
dexp(5, 2)
#su cdf, vemos que es creciente
pexp(1, 2)
pexp(3, 2)
#su qf, averiguamos cuanto dura la máquina que dura más que el 90% de las máquinas
qexp(0.9, 2)
#simulamos la duración de 7 máquinas
rexp(7, 2)
#calculamos la media y varianza de una simulación con 100 máquinas
#observa que se aproximan a 0.5
mean(rexp(100, 2))
var(rexp(100,2))
```

### Actividad de refuerzo
###-----------------
Un servicio de asistencia técnica en carretera ha comprobado que en las mañanas de los fines de semana el número de llamadas que recibe, por término medio, es de 3 llamadas cada hora. Un operario comienza su jornada de sábado a las 8 de la mañana. Suponiendo que las llamadas se realizan de forma independiente y con tasa constante:
- ¿Cuál es la probabilidad de que reciba la primera llamada antes de las 8:15?
- ¿Cuál es la probabilidad de que reciba 4 llamadas en las dos primeras horas de su jornada de trabajo?
- Si lleva 10 minutos sin recibir ninguna llamada, ¿cuál es la probabilidad de que reciba una nueva llamada en menos de 15 minutos?
### SOLUCIÓN:
```{r}
#¿Cuál es la probabilidad de que reciba la primera llamada antes de las 8:15?
pexp(15,0.05)
#¿Cuál es la probabilidad de que reciba 4 llamadas en las dos primeras horas de su jornada de trabajo?
dpois(4, 6)
#Si lleva 10 minutos sin recibir ninguna llamada, ¿cuál es la probabilidad de que reciba una nueva llamada en menos de 15 minutos?
pexp(15,0.05)
```

### Actividad de refuerzo
###-----------------
- Genera una secuencia de 50 lanzamientos de moneda (0 ó 1)
- Una "carrera" es una secuencia de unos seguidos ó de ceros seguidos.
¿Cuál es la carrera más larga en la secuencia generada?
- Genera una aplicación que calcule este valor dado un vector con 50 ceros y unos.
- Simula mil experimentos con 50 lanzamientos de moneda cada uno y
aproxima el valor de las probabilidades de cada una de las longitudes usando la regla de Laplace. Representa el histograma de las probabilidades.
Obtén una aproximación de la media del valor de la carrera más larga en la secuencia.

### SOLUCIÓN:

```{r}
carrera <-rbinom(50,1,0.5)

max_carrera=0
c=0

for (i in 1:length(carrera)){
  if (carrera[i]==1){
    c = c+1
  }else{c=0}
  max_carrera=max(c(c,max_carrera))
}

experimento <- function(n_lanzamientos){
  carrera <- rbinom(n_lanzamientos,1,0.5)
  for (i in 1:length(carrera)){
    if (carrera[i]==1){
      c = c+1
    }else{c=0}
    max_carrera=max(c(c,max_carrera))
  }
  return(max_carrera)
}
experimento(50)

simula <- function(n_experimentos,n_lanzamientos){
  resultados <- c()
  for (i in 1:n_experimentos){
  resultados <-append(resultados,experimento(n_lanzamientos))}
  return(list(resultados=resultados,media=mean(resultados)))
}

simula(1000,50)
```



