---
title: "UD3 N02"
output:
  html_document: default
  html_notebook: default
  pdf_document:
    latex_engine: xelatex
---

# Ejemplo de inferencia estadística: El Caballero de Meré
Para entender en qué consiste la estimación puntual proponemos resolver un ejemplo
clásico: la paradoja de Mèré. Aunque no está claro cuanto hay de cierto en la historia, se
cree que el Caballero de Mèré era muy aficionado al juego y que, basándose en su propia
experiencia, proponía la siguiente apuesta:

      De Mèré gana si al tirar 4 veces un dado sale al menos un 6
    
------------------------------------------------------------

1. ¿Crees que era un juego “rentable” para el Caballero de Mèré?
2. ¿Cómo estimarías la probabilidad de ganar el juego?
3. ¿Cómo generarías una muestra?
4. ¿Cuál es la distribución en el muestreo del estimador?
5. ¿Sabrías calcular la probabilidad de ganar el juego?

Lo primero que debemos tener en cuenta es que estamos ante un problema de inferencia paramétrica.
El parámetro desconocido p no es "la probabilidad de ganar el juego"

Para ello simularemos y crearemos un estimador de ese valor, que será:

      p_hat = "número de partidas ganadas" / "número total de partidas"
      
----------------------------------------------------------------------------------------
```{r}
n.veces=4
partidas=1000 #partidas=tama~no muestral
dados=matrix(sample(1:6,n.veces*partidas,T),nc=n.veces)
ganadas=sum(apply(dados==6,1,sum)>=1)
prob.est=ganadas/partidas
prob.est
```



El estadístico que se genera en una muestra está basado en el teorema central de límite y es de la forma

      (p_hat-p)/sqrt(p_hat*(1-p_hat)/n)  ~ N(0,1)

```{r}
n.veces=4
partidas=1000 #partidas=tama~no muestral
n.muestras<-100
prob.est<-numeric()
for (i in 1:n.muestras){
  dados=matrix(sample(1:6,n.veces*partidas,T),nc=n.veces)
  ganadas=sum(apply(dados==6,1,sum)>=1)
  prob.est[i]=ganadas/partidas}
prob.est

plot(density(prob.est))
```


En este caso conocemos la probabilidad real
pintamos la distribución real contra la estimada por
simulación:


```{r}
p=1-625/1296
desv=sqrt(p*(1-p)/partidas)
x=seq(-0.6,0.6,length=1000)
plot(density(prob.est))
lines(x,dnorm(x,mean=p,sd=desv),col=2)
```

La estimación de p dada por la muestra es
```{r}
p_hat <- mean(prob.est)
p_hat
```


El valor real es
```{r}
p
```

El intervalo de confianza al 95% para la probabilidad es:
```{r}
c(p_hat- qnorm(0.975) * desv, p_hat + qnorm(0.975) * desv)

```
Con los experimentos que hemos realizado, no podemos estar seguros si el juego es exitoso pues el intervalo de confianza al 95 % incluye valores por debajo de 0.5

