---
title: "UD4 N01"
output:
  pdf_document:
    latex_engine: xelatex
  html_notebook: default
  html_document: default
---

# Análisis de correlaciones

Vamos a ver un ejemplo rápido de las funciones que se usan para el análisis de correlaciones y cómo se analizan.

Cargamos el dataset de coches y observamos la correlación de consumo "mpg" respecto a las primeras variables, en corr tenemos el coeficiente de correlación R:
```{r}
data(mtcars)
head(mtcars)
# install.packages("GGally")
library(GGally)
ggpairs(mtcars[,1:5])
```
Podemos obtener los coeficientes de correlación con el contraste de hipótesis de Pearson **H1: las variables están correladas**
```{r}
#instala.packages("Hmisc")
library(Hmisc)

corrs <- rcorr(as.matrix(mtcars))
corrs$r #coeficientes de correlación
corrs$P #pvalor del test de pearson
```
Si queremos estudiar en concreto "mpg" respecto al resto:
```{r}
R<- corrs$r
R[1,]
```
Otro modo de hacerlo:
```{r}
cor(mtcars)
cor(mtcars$mpg, mtcars)
```
Vemos su R²
```{r}
cor(mtcars$mpg, mtcars)^2
```
Pintamos las variables con bajo R² para ver si podemos realizar una transformación no lineal de la misma de modo que "mpg" quede mejor explicado linealmente respecto a la misma:
```{r}
plot(mtcars$mpg, mtcars$hp)
#buscamos transformaciones que mejoren la correlación de hp
cor(mtcars$mpg, mtcars$hp)
cor(mtcars$mpg, log(mtcars$hp))
cor(mtcars$mpg, exp(mtcars$hp))
cor(mtcars$mpg, sqrt(mtcars$hp))
cor(mtcars$mpg, (mtcars$hp)^2)
```
Observamos que la transformación logarítmica de hp hace que la correlación con mpg suba considerablemente, pintamos esta nueva nube de puntos:
```{r}
plot(mtcars$mpg, log(mtcars$hp))
```

