---
title: "UD4 N04"
output:
  pdf_document:
    latex_engine: xelatex
  html_notebook: default
  html_document: default
---

## Selección de modelos

Vemos criterios de comparación de modelos, primero cargamos datos:
```{r}
library(MASS)
data(Boston)
head(Boston)

sd(Boston$medv)
hist(Boston$medv,20)
```



Hay una anomalía en los datos en el valor 50, quitamos estas casas y generamos un modelo sobre todas las variables. Con `confint` sacamos intervalos de confianza para los coeficientes del modelo
```{r}
Boston2 <- Boston[Boston$medv<50,]
hist(Boston2$medv,20)
mod <- lm(medv~.,data=Boston2)
summary(mod)
confint(mod)
mod_red <- lm(medv~.-age-indus,data=Boston2)
```


Calculamos la matriz de correlaciones y la fila de correlaciones respecto a la variable objetivo "medv"
```{r}
M <- cor(Boston2)
M[14,]
ncol(Boston2)
```

Usamos AIC para comparar ambos modelos, es ligeramente mejor el modelo que tiene todas las variables
```{r}
AIC(lm(medv~.,data=Boston2))
AIC(lm(medv~.-age-indus,data=Boston2))
```



Comprobamos con BIC, éste dictamina que es mejor modelo el que no tiene las variables "age" e "indus". Los criterios no tienen por qué coincidir
```{r}
BIC(lm(medv~.,data=Boston2))
BIC(lm(medv~.-age-indus,data=Boston2))
```


## Funciones step de selección de variables
Se puede automatizar la selección de modelos con la función `step`. Esta función prueba todos los modelos con distintas variables anidándose aumentando variables ó reduciéndolas. Sigue el proceso en cascada hasta que el criterio deja de aumentar.

Selección por pasos del mejor modelo en función de los atributos elegidos usando el criterio AIC y añadiendo cada vez más variables:
```{r}
colnames(Boston)
attach(Boston)
library(MASS)
step <- stepAIC(lm(medv~1,data=Boston2),scope = 
                  medv~crim+zn+indus+chas+nox+rm+age+dis+tax+ptratio+black+lstat, direction="forward")
step
```



```{r}
step$anova # resultados
step$call #es el mejor modelo resultante
AIC(step)
step
```


Otro modo de escribirlo estableciendo explícitamente el modelo mayor y el menor. También se puede indicar la dirección de evolución con "forward", "backward" y "both"
```{r}
fit1 <- lm(medv~crim+zn+indus+chas+nox+rm+age+dis+tax+ptratio+black+lstat,data=Boston2)
fit0 <- lm(medv~1,data=Boston2)

stepAIC(fit1,direction="backward")
stepAIC(fit0,direction="forward",scope=list(upper=fit1,lower=fit0))
stepAIC(fit0,direction="both",scope=list(upper=fit1,lower=fit0))
```

Los tres resultados anteriores dan como mejor modelo el mismo.

Verificamos el ajuste de este modelo, pintando sus residuos y verificando que sean normales, viendo su AIC. En este caso los residuos tienen un fuerte sesgo hacia la derecha que indica que el modelo no está siendo muy adecuado.
```{r}
mod <- lm(medv ~ lstat + rm + ptratio + tax + black + dis + nox + age +  zn + crim + indus,data= Boston2)
extractAIC(mod,scale=0)
coefficients(mod)
hist(mod$residuals)
qqnorm(mod$residuals)
qqline(mod$residuals)
shapiro.test(mod$residuals) #hay un fuerte sesgo hacia la derecha y  no es normal la distribución
summary(mod)
```



Observamos que si quitamos tax el AIC empeora
```{r}
extractAIC(lm(medv ~ lstat + rm + ptratio + tax + black + dis + nox + age +  zn + crim + indus,data= Boston2),scale=0)
extractAIC(lm(medv ~ lstat + rm + ptratio  + black + dis + nox + age +  zn + crim + indus,data= Boston2),scale=0)
```





