---
title: "UD5 N01"
output:
  pdf_document:
    latex_engine: xelatex
  html_notebook: default
  html_document: default
---

## Regresión logística

Vamos a ver cómo se ajustan los modelos de regresión logística y cómo se interpretan las salidas.

Cargamos datos de enfermedades cardiovasculares en Sudáfrica. La columna "chd" indica si la persona padece con un 1 y con un 0 si no la padece.

```{r}
# install.packages("ElemStatLearn")
library(ElemStatLearn)
data("SAheart")
help(SAheart)
head(SAheart)
#la variable categórica a relacionar es chd
str(SAheart)
```
La función que realiza la regresión logística es `glm`, creamos un modelo de regresión logística sobre la variable "tobacco"

```{r}
help("glm")
mod <- glm(chd~tobacco, data=SAheart, family=binomial)
mod$coefficients
summary(mod)
```
Pintamos la variable "chd" frente a "tobacco" para observar la propensión de estar enfermo respecto al consumo de tabaco. Representamos la sigmoide resultante respecto a la variable "tobacco"
```{r}
plot(chd ~ tobacco, data=SAheart)
lines(sort(SAheart$tobacco), mod$fitted[order(SAheart$tobacco)], type="o", col="red")
```
Se observa que si bien mayor cantidad de tabaco incide en mayor probabilidad de tener chd, las clases no están realmente bien separadas por la variable "tobacco"

Creamos un modelo sobre todas las variables, observamos que las variables más relevantes son "famhistPresent", "tobacco", "ldl", "typea" y "age"
```{r}
mod <- glm(chd~., data=SAheart, family=binomial)
mod$coefficients
summary(mod)
#calcula las predicciones sobre todos las instancias
y_pred <- predict(mod, subset(SAheart,select = -chd ), type="response")
head(y_pred)
```
La interpretación de los coeficientes: mientras mayor sean más probabilidad aportan de que tenga chd y mientras menor valor tengan
menor probabilidad de que tengan chd
```{r}
summary(mod)
plot(mod,which=1)
```


Vemos aquí la explicación con detalle: https://freakonometrics.hypotheses.org/8210 


Buscamos el mejor modelo
```{r}
fit1 <- glm(chd~., data=SAheart, family=binomial)
fit0 <- glm(chd~1, data=SAheart, family=binomial)
library(MASS)
step <-stepAIC(fit0,direction="both",scope=list(upper=fit1,lower=fit0))
mod <- glm(chd ~ age + famhist + tobacco + typea + ldl, data=SAheart, family=binomial)
mod$coefficients
step$residuals
plot(predict(step),residuals(step))
coefficients(step)
# predecimos 1 si la probabilidad es mayor que 0.5 y 0 si es menor que 0.5 y comparamos
y_pred <- predict(step)>.5
head(y_pred)
head(SAheart$chd)
```


La matriz de confusión y las métricas de erorr  se pueden calcular. Para obtener todas las que se han dado incluir la opción `mode="everything"` . Además se obtiene intervalo de confianza para el accuracy
```{r}
y_pred <- as.numeric(predict(mod, subset(SAheart,select = -chd ), type="response")>.5)
y <- as.numeric(SAheart$chd)
# install.packages(c("e1071", "caret", "e1071")
library(caret)
library(ggplot2)
library(lattice)
library(e1071)
confusionMatrix(y, y_pred, mode="everything")
```

Observamos cómo influyen los factores en la enfermedad a través de los coeficientes y los *log odds*
```{r}
coef(mod)
exp(coef(mod))
```

Conclusiones:

- Incrementar en una unidad el tabaco tomado aumenta un 8% la probabilidad de tener chd. 
- El factor que más influye es la presencia familiar del padecimiento "famhistPresent". Hace que la probabilidad de tenerla sea 2.47 veces la de una persona que no tiene historial familiar.
- Por cada año que pasa se incrementa un 5% la probabilidad de padecer chd

Obtenemos un intervalo de confianza para los valores de los coeficientes:
```{r}
exp(confint(mod))
```



